---
title: "Ecology notes for the Respine App"
author: "Antonio J. Perez-Luque"
date: "`r Sys.Date()`"
output: rmarkdown::html_vignette
bibliography: REFERENCES.bib
csl: ecology.csl
vignette: >
  %\VignetteIndexEntry{Vignette Title}
  %\VignetteEngine{knitr::rmarkdown}
  %\VignetteEncoding{UTF-8}
---

# Diversidad y Riqueza de especies

Las plantaciones de pinares presentan menor riqueza de especies y menor diversidad de especies que los bosques naturales de encinar y robledal. Esto se debe, en ambas variables, al menor múmero de especies herbáceas presentes en las plantaciones de pinar [@GomezAparicio2009]. 

| ecosystem                  | potRich | H' index |
|----------------------------|---------|----------|
| Pine plantations           | 13.09   | 1.47     |
| Natural forests Q. ilex    | 14.92   | 1.77     |
| Natural deciduous forests  | 17.55   | 1.81     |

* La riqueza y diversidad de especies están fuertemente condicionadas por el factor climático (altitud y/o radiación anual) y por la densidad de la plantación. La densidad de plantación tuvo un efecto negativo en la riqueza. 

* La menor diversidad observada en pinares, probablemente se debe a la alta densidad de los pinares en comparación con los bosques naturales, lo que implica unos niveles de luz menor bajo el dosel arbóreo, y esto implica menor diversidad de especies de herbáceas. 

* De forma genérica, la riqueza y abundancia de aves está negativamente afectada por las altas densidades de plantación, especialmente para los arrendajos, reduciendo el flujo de semillas que entran en la plantación. 

* Asimismo, una plantación con densidad muy alta, es probablemente un obstáculo a la dispersión de semillas por viento. 


```{r}
xd0 <- 0.22
xdb <- 1504.1 

d <- seq(0,3000, by=1)

desp <- exp(-0.5*((d - 0.22)/1504.1)^2)

df <- c()
fit <- exp(-0.5*((d - 0.22)/1504.1)^2)
df <- as.data.frame(cbind(d, fit))

plot(df$fit~df$d)
```



### Tabla combinaciones efecto densidad y pastLanduse
```{r}
# (.6*ftreeden + .1*fplu)


m <- matrix(1, nrow=4, ncol=3)

# density 
treedensity <- c(100, 1250, 3000)
ftreeden <- exp(-0.5*((treedensity - 0.22)/1504.1)^2)
mftreeden <- matrix(ftreeden, nrow=4, ncol=3, byrow = TRUE)

# past land use
fplu <- c(.9999, .4982, .0001, .0279)
mfplu <- m * fplu

# Combo 

mcombo <- 0.2*mfplu + 0.45*mftreeden

row.names(mcombo) <- c('Oak', 'Shrubland', 'Pasture', 'Crop')
colnames(mcombo) <- c('baja', 'media', 'alta')

mcombo

```








 
