---
title: "Set initial value of Richness"
author: "Antonio J Perez-Luque"
date: "`r Sys.Date()`"
output: rmarkdown::html_vignette
bibliography: REFERENCES.bib
csl: ecology.csl
vignette: >
  %\VignetteIndexEntry{Vignette Title}
  %\VignetteEngine{knitr::rmarkdown}
  %\VignetteEncoding{UTF-8}
---

```{r, message=FALSE, eval=FALSE}
library("rgbif")
library("rgdal")
library("sp")
library("raster")
library("dplyr")
library("sf")
library("knitr")
```

Para establecer los valores iniciales de riqueza en cada uno de los tipos de cobertura vegetal vamos a analizar los datos de campo procedentes de los inventarios forestales SINFONEVADA [@PerezLuque2014]. Para ello consultaremos este [conjunto de datos](http://www.gbif.org/dataset/db6cd9d7-7be5-4cd0-8b3c-fb6dd7446472) en GBIF donde está documentado. 

El objetivo es ***obtener una tabla de riqueza por ecosistema***. Los pasos que realizaremos son: 

* Estudiar el conjunto de datos. Consultar el identificador único (`uuid`) del dataset: `db6cd9d7-7be5-4cd0-8b3c-fb6dd7446472` 
* Descargar el dataset 
* Obtener los valores de riqueza por ecosistema. Para ello utilizaremos el mapa de ecosistemas generado por el [Observatorio de Cambio Global de Sierra Nevada](www.obsnev.es) [@Bonet2010] 


### Obtener el conjunto de datos 

```{r, eval=FALSE}
### uuid of Sinfonevada
sinfo_uuid <- 'db6cd9d7-7be5-4cd0-8b3c-fb6dd7446472'

### See metadata
sinfo_meta <- datasets(uuid = sinfo_uuid)

# Get table of ocurrences
sf <- occ_data(datasetKey=sinfo_meta$data$key, limit = 8000)
```

### Numero de plots y especies por plot

* Obtendremos el numero de plots (agrupando por localización) 
* Para cada plot calcularemos la riqueza de especies 


```{r, eval=FALSE}
# Get only the fields of interest  
df <- sf$data %>% dplyr::select(decimalLatitude, decimalLongitude, scientificName)

# How many species by plot
richness_loc <- df %>%
  group_by(decimalLatitude, decimalLongitude) %>% 
  count() %>% 
  as.data.frame() %>% 
  tibble::rownames_to_column(var='id_plot') %>%
  rename(rich = n)
```

### Riqueza por ecosistemas 

* Analizaremos la riqueza media de los plots por ecosistema
* Obtener los ecosistemas de OBSNEV, que están en este [enlace](https://www.dropbox.com/s/urcbafyczvqv7o1/ecosistemas_sn.zip?dl=0). También se han incluido en la carpeta `/data` del paquete. 


```{r, eval=FALSE}
# Prepare Ecosystems data 
wd <- getwd()

temporalwd <- setwd(tempdir())
unzip('../inst/extdata/ecosistemas_sn.zip', exdir = temporalwd)

eco <- readOGR(dsn=temporalwd, layer = 'ecosistemas', encoding="UTF-8", verbose = TRUE)

# Transform projection
eco_t <- spTransform(eco, CRS("+init=epsg:4326"))
```

Ahora creamos una capa vectorial de puntos para los plots del invetnario forestal, y le asignamos su correspondiente proyección.

```{r, eval=FALSE}
# Create an spatial point dataframe for the plots 
richness_sp <- SpatialPointsDataFrame(richness_loc[,c("decimalLongitude", "decimalLatitude")],
                                      richness_loc)
projection(richness_sp) <-  CRS("+init=epsg:4326")
```

Seguidamente realizamos una intersección entre capas. Estamos interesados en obtener la tipología de ecosistema para cada plot del inventario forestal. 

```{r, eval=FALSE}
# See this example
# https://gis.stackexchange.com/questions/226035/join-spatial-point-data-with-multiple-polygon-data-using-r

# Convert to sf-objects
richness_sp.sf <- st_as_sf(richness_sp)
eco_t.sf <- st_as_sf(eco_t)

# Keep all "meuse.sf", sort by row.names(meuse.sf). Default overlay is "intersects".
aux <- st_join(richness_sp.sf, eco_t.sf[,c('COD_ECOSIS', 'ECOSISTE_1')])

# Convert back to Spatial*
richness_sp_eco <- as(aux, "Spatial")
```

Vamos a reagrupar los ecosistemas 

```{r, eval=FALSE}
aux <- aux %>% mutate(newECO = recode_factor(COD_ECOSIS, 
                                                    `8`="Pine plantations",
                                                    `2`="High-mountain meadows",
                                                    `3`="High-mountain shrubland",
                                                    `5`="Mid-mountain shrubland",
                                                    `1`="Pastures",
                                                    `6`="Aquatic systems", 
                                                    `NA`="NA", 
                                                    .default = 'Natural Forests'))

aux <- aux %>% mutate(ECOSISTE_1 = recode_factor(ECOSISTE_1,
         `Matorral de alta monta\361a (enebrales, sabinales, piornales)` =
           "Matorral de alta montana (enebrales, sabinales, piornales)",
         `Matorrales de media monta\361a (retamares, tomillares, etc.)`= 
           "Matorrales de media montana (retamares, tomillares, etc.)",
         `Pastos de media monta\361aMaSis` = "Pastos de media montana",
         `Pinares aut\363ctonos de P. sylvestris` = "Pinares autoctonos de P. sylvestris",
         `Pinares aut\363ctonos sobre dolom\355as` = "Pinares autoctonos sobre dolomias",
         `Repoblaciones de con\355feras`= "Repoblaciones de coniferas",
         `Sistemas acu\341ticos` = "Sistemas acuaticos")) 
```


Finalmente computamos los valores de riqueza por ecosistemas y por agregados 

```{r, eval=FALSE}
richSinfo <- aux %>%
  group_by(ECOSISTE_1, COD_ECOSIS) %>%
  summarise(mean = mean(rich),
            sd = sd(rich),
            se = sd/sqrt(length(rich)),
            n = length(rich),
            min = min(rich),
            max = max(rich),
            median = median(rich)) %>%
    as.data.frame() %>%
  dplyr::select(-geometry) 
```

```{r, eval=FALSE}
richSinfo_agg <- aux %>%
  group_by(newECO) %>%
  summarise(mean = mean(rich),
            sd = sd(rich),
            se = sd/sqrt(length(rich)),
            n = length(rich),
            min = min(rich),
            max = max(rich), 
            median = median(rich)) %>%
  as.data.frame() %>%
  dplyr::select(-geometry) 

```



En [@GomezAparicio2009] se analizan el mismo dataset, y se obtienen, tras aplicar los modelos, los siguientes resultados:


```{r, eval=FALSE}
richPot <- data.frame(cbind(
  eco = c('Plantations', 'Quercus ilex forests', 'Natural deciduous forests'),
  n = c(442, 45, 26),
  potRich = c(13.09, 14.92, 17.55),
  lowerInterval = c(12.82, 13.72, 15.62), 
  upperInterval = c(13.34, 16.11, 19.66)))

```


