---
title: "Notas Funcionamiento"
author: "Antonio J Perez-Luque"
date: "`r Sys.Date()`"
output: rmarkdown::html_vignette
bibliography: REFERENCES.bib
csl: ecology.csl
vignette: >
  %\VignetteIndexEntry{Vignette Title}
  %\VignetteEngine{knitr::rmarkdown}
  %\VignetteEncoding{UTF-8}
---

```{r}
library("rgbif")
library("dplyr")
library("ggplot2")
```



# Establecer los valores iniciales de la Riqueza

## Plantaciones 

La riqueza inicial es de: 

riqueza ~ 0.1 regenerado + 0.3 distancia semillas + 0.6 densidad 

 
### ~ Densidad 

### ~ Regenerado

El regenerado de *Quercus* en las plantaciones se ve afectado por el uso del suelo en el pasado, la densidad de plantación y la distancia a la mancha de bosques naturales. 

En primer lugar hemos de analizar la aportación del regenerado de *Quercus* a la riqueza que encontramos en las plantaciones. 

#### Aportación del regenerado de *Quercus* a la riqueza de las parcelas 

Del total de la riqueza observada en las parcelas de SINFONEVADA, analizamos cuanto se debe a la aportación de especies de *Quercus*: 

```{r}
### uuid of Sinfonevada
sinfo_uuid <- 'db6cd9d7-7be5-4cd0-8b3c-fb6dd7446472'

### See metadata
sinfo_meta <- datasets(uuid = sinfo_uuid)

# Get table of ocurrences
sf <- occ_data(datasetKey=sinfo_meta$data$key, limit = 8000)


# Get only the fields of interest  
df <- sf$data %>% dplyr::select(decimalLatitude, decimalLongitude, scientificName)

# How many species by plot
richness_loc <- df %>%
  group_by(decimalLatitude, decimalLongitude) %>% 
  count() %>% 
  as.data.frame() %>% 
  tibble::rownames_to_column(var='id_plot') %>%
  rename(rich = n)

# Get number of quercus species by plot 
q <- df %>%
  filter(grepl("Quercus", scientificName)) %>% 
  group_by(decimalLatitude, decimalLongitude) %>% 
  count() %>% 
  as.data.frame() %>% 
  rename(rich_quercus = n)

# Get total richness by plot 
richness_tot <- df %>%
  group_by(decimalLatitude, decimalLongitude) %>% 
  count() %>% 
  as.data.frame() %>% 
  rename(rich_total = n)

per_quercus_plot <- richness_tot %>% 
  inner_join(q, by=c('decimalLatitude', 'decimalLongitude')) %>% 
  mutate(per = rich_quercus / rich_total)
```

```{r}
per_quercus_plot %>% ggplot(aes(per)) + geom_histogram() +
  xlab('% Quercus species by plot')
```

```{r}
per_quercus_plot %>% 
  summarise(mean = mean(per),
            min = min(per), 
            max = max(per), 
            median = median(per))
```

Las quercínes aportan (como promedio) a la riqueza de la parcela en torno al 9 % (9.08), por lo tanto, deberíamos ajustar la aportación de el uso del suelo a la riqueza de las parcelas de pinar. :red_circle: Así en la función `initRichness` el peso del uso del suelo en la riqueza está ponderado a un 10 % 

Por otro lado sabemos que el regenerado de *Quercus* en las plantaciones depende del uso del suelo en el pasado, de la distancia a la fuente semillera y de la densidad de la plantación [@Navarro2013; @GomezAparicio2009]. Además sabemos que la regeneración de quercíneas en pinares depende mas del uso del suelo que de la densidad de la plantación y que la distancia a la fuente semillera (ver tabla 2 en @Navarro2013). Por tanto en nuestro modelo, puesto que la distancia a la fuente semillera y la densidad se van a considerar, para la cantidad de regenerado solamente tendremos en cuenta el uso en el pasado. 

### ~ Distancia a la fuente semillera

La dispersión de semillas depende de la distancia a la fuente semillera (Hewitt and Kellman 2002). En los pinares de repoblación ocurre algo similar, de forma que la presencia y abundancia de especies diferentes a los pinos, está determinanda entre otras por la distancia a la fuente semillera [@Gonzalez2011], aunque no es la única razón que explica la diversidad observada en los pinares de repoblación. 

@Gonzalez2011 determinaron que de los diferentes tipos de vegetación considerados, los bosques naturales de quercíneas son los mas influyentes en cuanto a la distancia a la fuente semillera. Así distancias mas cortas podrían incrementar el pool de especies en las plantaciones y reducir la uniformidad de estas. 

En concreto, la relación encontrada entre la distancia y la diversidad observada en las plantaciones de pinos se rige por la siguiente ecuación: 

```{r}
# df %>% ggplot(aes(y=SH, x=wdhOak)) + geom_point() + geom_smooth(method = 'lm')
data("diversity_distance")

# Fit a linear model
m1 <- lm(SH ~ wdhOak, data=diversity_distance)

# Get coefficients
coef(m1)
```



Dentro de nuestro modelo vamos a considerar dos módulos de 

la densidad de las plantaciones, 

### ~ uso

El valor de riqueza de una plantacion está condicionado por el uso del suelo en el pasado [@Navarro2013], ya que la probabilidad de encontrar reclutas de especies de *Quercus* dentro de un pinar depende entre otras del uso del suelo en el pasado de esa repoblación. 

[@Navarro2013] diferencian entre la probabilidad de encontrar regeneración en una plantación de pinar y la cantidad de regerenación (número de reclutas) que se
encuentra dentro de dicha plantación. Asi tenemos: 

* La probabilidad de no encontrar regeneración dentro de una plantación varía en función del uso del suelo pasado. Para cada uno de los usos del suelo del pasado el modelo zero-inflado de [@Navarro2013] estima unos *odds-ratio*. Se han rescalado dichos valores entre 0.0001 y 0.9999. Se ha computado el reverso (1 - x) de la probabilidad reescalada. De tal forma que tenemos: 

| Past Land Use           | odds Ratio | rescaleValue | reverse Rescale Value |
|-------------------------|------------|--------------|-----------------------|
| Oak formation           | 0.3935     | 0.0001       | 0.9999                |
| Mid-mountain Shrubland  | 1.7576     | 0.5018       | 0.4982                |
| Pasture                 | 3.1119     | 0.9999       | 0.0001                |
| Cropland                | 3.0362     | 0.9720       | 0.0279                |

donde, la **probabilidad reescalada de encontrar regeneración** en función del uso del suelo sigue el siguiente gradiente: Encinar (0.9999) > Matorrales (0.4982) > Cultivos (0.0279) > Pastizales (0.0001). 

* La cantidad de regenerado también depende del uso en el pasado (ver tabla 3 en [@Navarro2013]). 


En nuestro modelo, la cantidad de regenerado no afecta a la riqueza, sino simplemente la presencia y/o ausencia de regenerado, por lo tanto utilizaremos solamente la probabilidad reescalada de encontrar regeneración para incluir el uso del suelo en el pasado. 






* Nota, todo esto es para una misma distancia y una densidad media de 750 pinos/ha 







